臺灣臺中地方法院民事裁定
110年度中簡聲字第119號
聲  請  人  王新儒  

相  對  人  王偉在  
上列當事人間停止執行事件，本院裁定如下：
    主    文
聲請人供擔保新臺幣壹萬肆仟壹佰陸拾柒元後，本院110年度司
執字第107453號清償債務強制執行事件之強制執行程序，於本院
110年度中簡字第3664號債務人異議之訴事件裁判確定、和解、
撤回起訴前，應暫予停止。
    理    由
一、按有回復原狀之聲請或提起再審或異議之訴，或對於和解為
    繼續審判之請求，或提起宣告調解無效之訴，撤銷調解之訴
    ，或對於法院依強制執行法第4條第1項第5款之裁定提起抗
    告時，法院依必要情形，或依聲請定一相當並確實擔保，得
    為停止強制執行之裁定，強制執行法第18條第2項定有明文
    。又法院依強制執行法第18條第2項規定擔保金額而准許停
    止強制執行之裁定者，該項擔保係備供債權人因停止執行所
    受損害之賠償，其數額應依標的物停止執行後，債權人未能
    即時受償或利用該標的物所受之損害額，或其因另供擔保強
    制執行所受之損害額定之，非以標的物之價值或其債權額為
    依據，最高法院91年度台抗字第429號裁定意旨足供參照。
二、本件聲請人以其已向本院提起債務人異議之訴為由，具狀聲
    請停止本院110年度司執字第107453號清償債務強制執行事
    件（下稱系爭執行事件）關於如附表所示不動產（下稱系爭
    不動產）所為之強制執行程序。經查：
  ㈠相對人持本院110年度司促字第4954號支付命令及確定證明書
    為執行名義，向本院民事執行處聲請對系爭不動產為強制執
    行，現由本院民事執行處以系爭執行事件受理中並已查封系
    爭不動產，尚未訂定拍賣程序之期日，另經相對人向本院民
    事執行處聲請延緩執行，是系爭強制執行之程序尚未終結，
    而聲請人業已對相對人提起債務人異議之訴，現由本院審理
    中等情，業經本院依職權調取系爭執行事件卷宗及本院110
    年度中簡字第3664號債務人異議之訴卷宗查閱屬實，經核認
    聲請人聲請停止系爭強制執行程序，於法尚無不合。又為確
    保相對人因聲請人聲請停止強制執行不當可能遭受之損害得
    獲賠償，並兼顧兩造之權益，本院依聲請人之聲請，許其提
    供相當並確實之擔保，停止強制執行。
  ㈡至聲請人應提供之擔保金，依前揭說明，本院酌定擔保金額
    時，應僅斟酌相對人未能即時受償所受之損害額定之；本院
    審核系爭執行卷宗，相對人所聲請強制執行之債權額為新臺
    幣（下同）100,000元，衡以系爭執行事件之執行名義所載
    債權額與系爭不動產後，系爭不動產之現值高於相對人之債
    權額，則相對人因停止執行所受之損失，即應為相對人遲延
    收取上開執行債權之期間內，依債權數額按年息5%計算法定
    遲延利息之損害。
  ㈢本件聲請人所提起之債務人異議之訴事件，依其訴訟標的金
    額應適用簡易程序，且未逾民事訴訟法第466條第1項所定數
    額，屬不得上訴第三審之事件，至二審判決即告終結，其期
    間可推定為2年10個月（參照各級法院辦案期限實施要點第2
    條規定，民事簡易程序第一審審判案件期限10個月、民事第
    二審審判案件期限2年），依此計算，則相對人因停止強制
    執行未能即時受償之可能損害金額為14,167元（計算式：10
    0,000元×5％×（2年＋10/12）＝14,167元，元以下4捨5入），
    是本院認為聲請人應供擔保之擔保金額以14,167元為適當。
三、依強制執行法第18條第2項裁定如主文。
中　　華　　民　　國　　111 　年　　1　　月　　  3　　日
                  臺灣臺中地方法院臺中簡易庭
                                  法　官　吳蕙玟
如不服本裁定，應於送達後十日內，向本院提出抗告狀並表明抗
告理由，如於本裁定宣示後送達前提起抗告者，應於裁定送達後
十日內補提抗告理由書（須附繕本）。
中　　華　　民　　國　　111 　年　　1 　　月　　3 　　日
                                  書記官  黃于容